# 以下情况能否确认长期股权投资

提问人：houwenhao1122 时间：2011-07-22 19:52:15
公司于 2008 年 4 月与A公司签订股权转让协议，获取B公司30%的股权，于 2008 年 6 月完成工商变更，但公司一直未支付对价，公司能否确认长期股权投资？

回答人：chenyiwei
需要考虑：（ 1 ）你公司从何时开始就该 30 ％标的股权具有法律认可的股东身份，享有股东权利并承担相应义务；（ 2 ）长期未支付转让款的原因，是否构成违约，是否可能导致原转让方收回标的股权或撤销该交易。